# 请教陈版：同一集团客户的并户问题

提问人：糯米团子 zyy 时间：2019-03-28 22:40:15
A 公司和 B 公司是甲公司的客户，同属于 C 集团。本期 A公司期末余额为应收账款，B 公司期末余额为预收账款。甲公司账面将 A 公司和 B 公司合并核算，故少计提了坏账准备。现在甲公司已拿到 C 集团的确认文件，允许甲公司将其旗下的分子公司合并核算，请问甲公司的这种财务处理方法可取吗？因为涉及的坏账准备金额比较大，想要请教一下，是否符合会计准则的要求。

回答人：chenyiwei
” 甲公司已拿到 C 集团的确认文件，允许甲公司将其旗下的分子公司合并核算” 是什么意思？除非该确认文件允许在甲公司无法收回对 A 的应收账款时直接从 B 的预收账款中扣回，否则是没有实际意义的。而且这样安排也不是正常状态，因为应收账款和应收账款的标的物种类、性质、结算期限等都不同。所以还是建议谨慎考虑该确认文件的实际效力。